臺灣桃園地方法院小額民事判決
111年度壢保險小字第447號
原      告  臺灣產物保險股份有限公司新竹分公司

法定代理人  邱琦翔  
訴訟代理人  巫光璿  
            劉忠茂  
被      告  鄭穆源  

上列當事人間請求損害賠償事件，本院於民國111年10月26日言
詞辯論終結，判決如下：
    主  文
被告應給付原告新臺幣1萬9457元，及自民國111年6月9日起至清
償日止，按年息百分之5計算之利息。
訴訟費用新臺幣1000元由被告負擔。
本判決得假執行。
    理由要領
一、本件除下列理由要領外，依民事訴訟法第436條之18第1項規
    定，僅記載主文，其餘省略。
二、按訴狀送達後，原告不得將原訴變更或追加他訴，但擴張或
    減縮應受判決事項之聲明者，不在此限，民事訴訟法第255
    條第1項第3款定有明文。經查，本件原告起訴時聲明原為：
    「被告應給付原告新臺幣(下同)2萬4343元，及自起訴狀繕
    本送達翌日起至清償日止，按年息百分之5計算之利息。」(
    見本院卷第3頁)；嗣於本院審理中，變更聲明為：如主文第
    1項所示(見本院卷第53頁反面)。核原告前開所為，乃減縮
    應受判決事項之聲明，依上開規定，應予准許。
三、按當事人主張有利於己之事實者，應就其事實有舉證責任，
    民事訴訟法第277條有明文規定。本件原告就其請求之事實
    ，業據提出道路交通事故現場圖、任意險理賠計算書、理賠
    申請書、AZV-1718號自用小客車行照、車輛受損照片、車輛
    入廠維修照片、發票等證物在卷可佐（見本院卷第7頁至第2
    0頁），且經本院職權向桃園市政府警察局龍潭分局調取本
    件事故資料於卷可參，是原告主張被告於倒車時碰撞其承保
    訴外人田宏安所有之車牌號碼000-0000號自用小客車之情，
    應可認定。雖被告於審理時辯稱：當天我確實有倒車，但是
    根本沒有撞到對方的車云云（見本院卷第53頁反面），然被
    告於警詢時稱：當日在767號中豐路停車，向後倒車緩慢退
    後，後面有人說不能太靠近，我馬上停車等語（見本院卷第
    26頁反面），又自陳：此次車子意外純屬輕微碰撞，對方只
    有前方車牌有點稍微彎曲等語（見本院第27頁），被告既已
    於警詢時自認有因倒車碰撞原告保護承保車輛之事實，事後
    卻未能提出證據而空言否認，不僅已自相矛盾，也與客觀事
    證不符，被告所辯要無可採。是本件原告請求如主文第1項
    所示，應為有據。
中　　華　　民　　國　　111 　年　　11　　月　　22　　日
                  中壢簡易庭  法  官  林莆晉
以上正本證明與原本無異。
如不服本判決，須以違背法令為理由，於判決送達後20日內向本
庭（桃園縣○○市○○路0段000號）提出上訴狀。（須按他造當
事人之人數附繕本），並繳交上訴裁判費新臺幣1,500元。
中　　華　　民　　國　　111 　年　　11 　　月　　22　 日
　　　　　　　　　　　　　　　書記官  陳香菱
附錄：
一、民事訴訟法第436條之24第2項：
    對於小額程序之第一審裁判上訴或抗告，非以其違背法令為
    理由，不得為之。
二、民事訴訟法第436條之25：
    上訴狀內應記載上訴理由，表明下列各款事項：
    (一)原判決所違背之法令及其具體內容。
    (二)依訴訟資料可認為原判決有違背法令之具體事實。
三、民事訴訟法第471條第1項：（依同法第436條之32第2項規定
    於小額事件之上訴程序準用之）
    上訴狀內未表明上訴理由者，上訴人應於提起上訴後20日內
    ，提出理由書於原第二審法院；未提出者，毌庸命其補正，
    由原第二審法院以裁定駁回之。